hr-HR: Sportska oprema > Rekreacija na otvorenom > Biciklizam > Pribor za bicikle > Torbe i košare za bicikle > Torbe za bicikle: Torbe za vilicu za bicikl; Torbe za upravljač bicikla; Torbe za gornju cijev bicikla; Torba za prtljažnik bicikla
zh-CN: 体育用品 > 户外休闲 > 自行车用品 > 自行车配件 > 骑行包/背筐 > 骑行包: 自行车前叉包; 自行车车把包; 自行车上管包; 自行车尾架包
el: Αθλητικά είδη > Υπαίθριες δραστηριότητες αναψυχής > Ποδηλασία > Αξεσουάρ ποδηλάτου > Τσάντες & σακίδια ποδηλάτου > Τσάντες ποδηλάτου: Τσάντες πιρουνιού ποδηλάτου; Τσάντες τιμονιού ποδηλάτου; Τσάντες οριζόντιου σωλήνα ποδηλάτου; Τσάντες σχάρας ποδηλάτου
ro-RO: Articole sportive > Recreere în aer liber > Ciclism > Accesorii pentru biciclete > Genți și genți pentru roată pentru biciclete > Genți pentru biciclete: Genți pentru furca bicicletei; Genți pentru ghidon; Genți pentru tubul superior al cadrului bicicletei; Genți pentru portbagajul bicicletei
it: Articoli sportivi > Ricreazione outdoor > Ciclismo > Accessori per biciclette > Borse e zaini da bicicletta > Borse per bicicletta: Borse da forcella per bicicletta; Borse da manubrio per bicicletta; Borse da tubo orizzontale per bicicletta; Borse da portapacchi per bicicletta
vi: Dụng cụ thể thao > Giải trí ngoài trời > Đạp xe > Linh kiện xe đạp > Giỏ và túi xe đạp > Túi gắn xe đạp: Túi gắn phuộc xe đạp; Túi gắn ghi đông xe đạp; Túi gắn gióng ngang xe đạp; Túi gác baga xe đạp
ko: 스포츠용품 > 야외 레크레이션 > 사이클링 > 자전거 부대용품 > 자전거 가방/짐가방 > 자전거 가방: 자전거 포크 가방; 자전거 핸들바 가방; 자전거 탑 튜브 가방; 자전거 트렁크 가방
en: Sporting Goods > Outdoor Recreation > Cycling > Bicycle Accessories > Bicycle Bags & Panniers > Bicycle Bags: Bicycle Fork Bags; Bicycle Handlebar Bags; Bicycle Top Tube Bags; Bicycle Trunk Bags
pt-PT: Artigos de desporto > Atividades recreativas no exterior > Ciclismo > Acessórios para bicicleta > Sacos e alforges para bicicleta > Sacos para bicicleta: Sacos para forqueta de bicicleta; Sacos de guiador para bicicleta; Sacos de tubo superior para bicicleta; Sacos de bagageiro para bicicleta
nb: Sportsutstyr > Friluftsliv > Sykling > Sykkeltilbehør > Sykkelvesker > Sykkelposer: Gaffelvesker til sykkel; Styrevesker til sykkel; Rammevesker til sykkel; Bagasjebrettvesker til sykkel
ru: Спортивные товары > Активный отдых на открытом воздухе > Езда на велосипеде > Аксессуары для велосипедов > Велосумки, велорюкзаки и кофры > Велосумки: Сумки на вилку велосипеда; Сумки на руль велосипеда; Сумки на верхнюю трубу рамы велосипеда; Сумки на багажник велосипеда
pt-BR: Artigos esportivos > Atividades ao ar livre > Ciclismo > Acessórios para bicicletas > Sacos e cestinhas para bicicletas > Bolsas para bicicleta: Bolsas de garfo para bicicleta; Bolsas de guidão para bicicleta; Bolsas de quadro (top tube) para bicicleta; Bolsas de bagageiro para bicicleta
zh-TW: 體育用品 > 室外休閒 > 單車 > 自行車配件 > 自行車袋/馬鞍袋 > 自行車袋: 自行車前叉袋; 自行車車把袋; 自行車上管袋; 自行車後貨袋
sl-SI: Športna oprema > Rekreacija na prostem > Kolesarjenje > Dodatki za kolesa > Kolesarske torbe in prtljažniki > Kolesarske torbe: Torbe za vilice za kolo; Torbe za kolesarska krmila; Torbe za okvir kolesa; Kolesarske torbe za prtljažnik
es: Equipamiento deportivo > Actividades al aire libre > Ciclismo > Accesorios para bicicletas > Bolsas y maletas para bicicletas > Bolsas para bicicletas: Bolsas de horquilla para bicicleta; Bolsas de manillar para bicicleta; Bolsas de tubo superior para bicicleta; Bolsas de portaequipajes para bicicleta
ja: スポーツ用品 > 屋外レクリエーション > サイクリング > 自転車関連用品 > 自転車用荷物入れ > 自転車用バッグ: 自転車用フォークバッグ; 自転車用ハンドルバーバッグ; 自転車用トップチューブバッグ; 自転車用トランクバッグ
sk-SK: Športový tovar > Exteriérové rekreakčné športy > Bicyklovanie > Príslušenstvo pre bicykle > Tašky a brašne na bicykel > Tašky na bicykel: Tašky na bicyklovú vidlicu; Tašky na riadidlá bicyklov; Tašky na hornú rámovú rúru bicykla; Tašky na zadný nosič bicykla
tr: Spor Malzemeleri > Açık Hava Etkinlikleri > Bisiklet > Bisiklet Aksesuarları > Bisiklet Çantaları ve Bagaj Çantaları > Bisiklet Çantaları: Bisiklet maşa çantaları; Bisiklet gidon çantaları; Bisiklet üst kadro borusu çantaları; Bisiklet bagaj üstü çantaları
nl: Sportartikelen > Buitenrecreatie > Fietsen > Fietsaccessoires > Fietstassen > Standaard fietstassen: Voorvorktassen voor fietsen; Stuurtassen voor fietsen; Bovenbuistassen voor fietsen; Bagagedragertassen voor fietsen
fi: Urheilutarvikkeet > Ulkoharrasteet > Pyöräily > Pyöräilytarvikkeet > Pyörälaukut ja pyörän sivulaukut > Pyörään sopivat laukut: Polkupyörän haarukkalaukut; Polkupyörän ohjaustankolaukut; Polkupyörän vaakaputken laukut; Polkupyörän tavaratelineen laukut
fr: Équipements sportifs > Loisirs de plein air > Vélo > Accessoires de cyclisme > Sacoches pour vélo > Sacs de vélo: Sacoches de fourche de vélo; Sacoches de guidon de vélo; Sacoches de tube supérieur de vélo; Sacoches de porte-bagages de vélo
sv: Sportartiklar > Utomhusaktiviteter > Cykling > Cykeltillbehör > Cykelväskor och packväskor > Cykelväskor: Gaffelväskor för cykel; Styrväskor för cykel; Överrörsväskor för cykel; Pakethållarväskor
cs: Sportovní potřeby > Outdoorové aktivity > Cyklistika > Jízdní kola – příslušenství > Tašky a nosiče na kola > Brašny na kola: Brašny na vidlici kola; Brašny na řídítka kola; Brašny na horní rámovou trubku; Brašny na nosič kola
bg-BG: Спортни стоки > Спортни занимания на открито > Колоездене > Аксесоари за велосипеди > Чанти и кошове за велосипеди > Велосипедни чанти: Чанти за велосипедна вилка; Чанти за кормило на велосипед; Чанти за горна тръба на велосипед; Чанти за багажник на велосипеди
da: Sportsartikler > Friluftsliv > Cykling > Cykeltilbehør > Cykeltasker og -kurve > Cykeltasker: Tasker til cykelforgafler; Styrtasker til cykler; Overrørstasker; Bagagebærertasker
pl: Sprzęt sportowy > Rekreacja na świeżym powietrzu > Kolarstwo > Akcesoria do rowerów > Sakwy i torby rowerowe > Torby rowerowe: Torby na widelec rowerowy; Torby na kierownicę rowerową; Torby na górną rurę ramy; Torby na bagażnik rowerowy
lt-LT: Sporto prekės > Poilsis lauke > Dviračių sportas > Dviračių priedai > Dviračių krepšiai ir balnakrepšiai > Dviračių krepšiai: Dviračių priekinės šakės krepšiai; Dviračių vairo krepšiai; Dviračių viršutinio rėmo krepšiai; Dviračių bagažinės krepšiai
th: อุปกรณ์กีฬา > สันทนาการกลางแจ้ง > ปั่นจักรยาน > อุปกรณ์จักรยาน > กระเป๋าและถุงใส่ของบนจักรยาน > กระเป๋าบนจักรยาน: กระเป๋าติดตะเกียบจักรยาน; กระเป๋าติดแฮนด์จักรยาน; กระเป๋าติดท่อบนจักรยาน; กระเป๋าท้ายจักรยาน
de: Sportartikel > Outdoor-Aktivitäten > Radfahren > Fahrradzubehör > Fahrradtaschen & -körbe > Fahrradtaschen: Fahrrad-Gabeltaschen; Fahrrad-Lenkertaschen; Fahrrad-Oberrohrtaschen; Fahrrad-Gepäckträgertaschen
hu: Sportszerek > Szabadtéri kikapcsolódás > Kerékpározás > Kerékpár-kiegészítők > Kerékpártáskák és -oldaltáskák > Kerékpártáskák: Kerékpárvilla-táskák; Kerékpár-kormánytáskák; Kerékpár-felsőcső táskák; Kerékpár-csomagtartó táskák